【裁判字號】    94,訴,1975
【裁判日期】    950126
【裁判案由】    返還消費借貸款
【裁判全文】
臺灣板橋地方法院民事判決              94年度訴字第1975號
原      告  第一商業銀行股份有限公司
法定代理人  丙○○
訴訟代理人  丁○○
被      告  俊品企業社即甲○○
                        3樓
                        好收9.
            乙○○
上列當事人間請求返還消費款事件，經本院於民國95年1月12日
言詞辯論終結，判決如下：
    主  文
被告應連帶給付原告新台幣伍佰貳拾捌萬捌仟參佰參拾陸元，及
如附表所示之利息及違約金。
訴訟費用由被告連帶負擔。
本判決第一項於原告以新台幣壹佰柒拾陸萬參仟元供擔保後，得
假執行。但被告如於執行標的物拍定、變賣或物之交付前，以新
台幣伍佰貳拾捌萬捌仟參佰參拾陸元為原告預供擔保，或將前開
金額提存後，得免為假執行。
    事實及理由
一、原告主張：
  (一)被告俊品企業社即甲○○（獨資商號）邀同被告乙○○連帶
    保證人，於民國（下同）93年10月29日起陸續向原告借款共
    計8 筆（借款起迄日、借款本金及約定利率詳如附表所示）
    ，共計新台幣（下同）6,000,000 元，約定逾期清償在6 個
    月以內者，按上開利率百分之十，在6 個月以上者，按上開
    利率百分之二十計付違約金，立有借據、授信約定書、保證
    書為證。詎被告有部分借款自94年11月1 日起借款到期，並
    未清償；其他借款亦未按期繳付本息，依約視為全部到期，
    迭經催討無效，尚積欠原告如附表所示本金、利息及違約金
    。爰依消費借貸契約及連帶保證法律關係，請求被告負連帶
    清償之責。
  (二)聲明：求為判決除假執行擔保金額外，如主文所示。
二、被告則以：
  (一)被告等確實有向原告貸款及擔任連帶保證人，之前被告俊品
    企業社即甲○○有正常還款，但94年9 月16日遭隔壁工廠火
    災波及而付之一炬，故現無能力還款等語。
  (二)答辯聲明：駁回原告之訴及假執行之聲請；如受不利判決，
    願供擔保請准宣告免為假執行。
三、本件原告主張之事實，已據其提出予所述相符之保證書2 份
    、約定書3 份、借據8 份、利息增補條款約定書原本及利息
    條款變更同意書各6 份為證，且為被告所不爭執，自堪信為
    真實。
四、從而，原告依消費借貸（對被告俊品企業社即甲○○）及連
    帶保證契約（對被告乙○○）請求被告連帶給付借款5,288,
    336 元，及如附表所示利息及違約金，為有理由，應予准許
    。
五、兩造陳明願供擔保請為宣告假執行或免為假執行，經核均與
    規定相符，爰分別酌定相當之擔保金額予以宣告。
六、結論：本件原告之訴為有理由，依民事訴訟法第78條、第85
    條第2 項、第390 條第2 項、第392 條，判決如主文。
中    華    民    國    95    年    1     月    26    日
                  民事第一庭    法  官  陳翠琪
以上正本係照原本作成
如對本判決上訴，須於判決送達後20日內向本院提出上訴狀
中    華    民    國    95    年    1     月    27    日
                                書記官  林進煌


司法院資訊處製作；財團法人民間司法改革基金會備份。
